【裁判字號】    98,上訴,2607
【裁判日期】    980730
【裁判案由】    違反槍砲彈藥刀械管制條例
【裁判全文】
臺灣高等法院刑事判決                98年度上訴字第2607號
上  訴  人
即  被  告  甲○○
上列上訴人因違反槍砲彈藥刀械管制條例案件，不服臺灣板橋地方
法院98年度訴字第611號，中華民國98年5月15日第一審判決（起訴
案號：臺灣板橋地方法院檢察署97年度偵字第24890號），提起上
訴，本院判決如下：
    主  文
上訴駁回。
    理  由
一、按依刑事訴訟法第350條、第361條、第362條、第367條規定
    ，不服地方法院之第一審判決而上訴者，須提出上訴書狀，
    並應敘述具體理由，為上訴必備之程式。倘所提出之書狀未
    敘述上訴理由，或僅曾以言詞陳述上訴理由者，均應於上訴
    期間屆滿後20日內補提理由書於第一審法院。第一審法院經
    形式審查，認逾期未補提上訴理由者，應定期間先命補正；
    逾期未補正者，為上訴不合法律上之程式，應以裁定駁回。
    又雖已提出上訴理由，但所提非屬具體理由者，則由第二審
    法院以上訴不合法律上之程式，判決駁回。而所謂具體理由
    ，必係依據卷內既有訴訟資料或提出新事證，指摘或表明第
    一審判決有何採證認事、用法或量刑等足以影響判決本旨之
    不當或違法，而構成應予撤銷之具體事由，始克當之（例如
    ：依憑證據法則具體指出所採證據何以不具證據能力，或依
    憑卷證資料，明確指出所為證據證明力之判斷如何違背經驗
    、論理法則），若僅泛言原判決認定事實錯誤、違背法令、
    量刑失之過重或輕縱，而未依上開意旨指出具體事由，或形
    式上雖已指出具體事由，然該事由縱使屬實，亦不足以認為
    原判決有何不當或違法者（例如：對不具有調查必要性之證
    據，法院未依聲請調查亦未說明理由，或援用證據不當，但
    除去該證據仍應為同一事實之認定），皆難謂係具體理由，
    俾與第二審上訴制度旨在請求第二審法院撤銷、變更第一審
    不當或違法之判決，以實現個案救濟之立法目的相契合，並
    節制濫行上訴（最高法院97年度臺上字第892號判決要旨參
    照）。是上訴人之上訴書狀或補提之上訴理由書，雖有敘述
    上訴理由，惟並未具體敘述第一審判決有上述違法、不當情
    形，或形式上雖已指出具體事由，然該事由縱使屬實，亦不
    足以認為原判決有何不當或違法者，即與未敘述具體理由無
    異，其所為上訴，即不符合上訴之法定要件。
二、本件上訴人不服原審判決，提起上訴，上訴狀理由略以：
    本件經原審判決伊收到判決書後，心情極為難過無法以正常
    心態去面對任何人、事、物，因為伊之前案件執行完畢後，
    出社會工作都是為了要養小孩子及年邁的倆老，每個月的開
    支都幾乎打平，一個人要養這麼多人真的很累，有的時候真
    想一走了之結束生命，但是又想到倆個小孩子還小，父母年
    事已高，他們該怎麼辦，所以還是咬著牙苦撐過去。但天不
    從人願怎知上來台北工作後，每天認真工作，就連過年也沒
    休息就是為了小孩及倆老，結果碰到沒有良心的老闆及壞同
    事一起串通聯合陷害伊，老闆無故解雇伊又不發放薪水，然
    後又告竊盜，而本件案件就是因為同事怕出事，就把子彈寄
    放在伊本人這裡，所以才會導致伊被警察查獲，本案在地檢
    署偵查時也傳了寄放子彈的同事到庭，但同事只承認有叫伊
    藏無殺傷力的子彈，並不承認本案件之子彈，可是本案件之
    子彈就是同事叫伊放好的子彈，為什麼他沒事，而伊就要承
    擔他的罪過，竊盜罪被判無罪老闆誣告伊，同事也做偽證，
    本案又要替同事擔罪，伊真的幾近崩潰了，難道原住民就比
    較好欺負嗎，希望庭上能從輕量刑，給伊一次機會云云。
三、查本案原審判決認被告違反槍砲彈藥刀械管制條例第12條第
    4項之未經許可，持有子彈罪；又被告有原審判決犯罪事實
    欄所載前科執行情形，有本院被告前案紀錄表1份在卷可憑
    ，其於前案有期徒刑執行完畢後5年內，故意再犯有期徒刑
    以上之本罪，為累犯，依法加重其刑；並審酌被告被告曾有
    違反槍砲彈藥刀械管制條例之前科，竟仍不知警惕，復任意
    持有前開具殺傷力之子彈，對社會治安有潛在之危險性，惟
    念其未曾持該子彈犯罪，尚未造成重大之危害，且子彈數量
    非鉅等一切情狀，量處有期徒刑5月，併科罰金新臺幣2萬元
    ，並諭知有期徒刑易科罰金及罰金易服勞役之折算標準。核
    其認事用法並無違誤，量刑亦稱妥適。
四、上訴人上訴意旨泛稱略以：希望庭上能從輕量刑，給被告一
    次機會云云，惟查，槍砲彈藥刀械管制條例第12條第4項之
    罪，為5年以下有期徒刑，併科新台幣300萬元以下罰金之罪
    ，被告前已有違反槍砲彈藥刀械管制條例等前科，又於前案
    有期徒刑執行完畢後5年內，仍再犯本件未經許可，持有子
    彈犯行，原審判處有期徒刑5月，併科罰金新臺幣2萬元，並
    諭知有期徒刑易科罰金及罰金易服勞役之折算標準，尚難謂
    過重；且法院所為刑之酌定，本屬自由裁量事項，倘未逾法
    定裁量範圍，即難謂其職權之行使有違誤。又按刑法上之持
    有犯行，乃對物有事實上管領力即屬之，被告已自承警察在
    其本人居處查獲系爭子彈等語，則被告之行為已構成持有子
    彈犯行甚明，是原審認定事實，自無違誤；至上訴人其餘所
    述有關其與家人生活狀況等項，不足以認為原判決有何不當
    或違法者，綜上所述，上訴人之上訴理由書，雖有敘述上訴
    理由，惟並未具體敘述第一審判決有何上述違法、不當情形
    ，亦不足以認為原判決有何不當或違法者，即與未敘述具體
    理由無異，其所為上訴，即不符合上訴之法定要件，爰不經
    言詞辯論予以駁回。
五、據上論斷，應依刑事訴訟法第367條前段、第372條，判決如
    主文。
中    華    民    國    98    年    7     月    30    日
                  刑事第六庭審判長法  官  林堭儀
                                  法  官  張明松
                                  法  官  吳淑惠
以上正本證明與原本無異。
如不服本判決，應於收受送達後10日內向本院提出上訴書狀，其
未敘述上訴之理由者並得於提起上訴後10日內向本院補提理由書
（均須按他造當事人之人數附繕本）「切勿逕送上級法院」。
                                  書記官  陳雅加
中    華    民    國    98    年    8     月    5     日


司法院資訊處製作；財團法人民間司法改革基金會備份。
